【裁判字號】    96,上訴,5371
【裁判日期】    970130
【裁判案由】    毒品危害防制條例
【裁判全文】
臺灣高等法院刑事判決                96年度上訴字第5371號
上  訴  人
即  被  告  甲○○
上列上訴人因違反毒品危害防制條例案件，不服臺灣宜蘭地方法
院96年度訴字第458號，中華民國96年11月13日第一審判決（起
訴案號：臺灣宜蘭地方法院檢察署96年度毒偵字第1066號），提
起上訴，本院判決如下：
    主  文
上訴駁回。
    事  實
一、甲○○前因施用毒品案件，經臺灣宜蘭地方法院以88年度毒
    聲字第86號裁定送觀察、勒戒後，認有繼續施用傾向，經臺
    灣宜蘭地方法院以88毒聲字第547號裁定送強制戒治，於民
    國90年3月12日強制戒治執行完畢，由臺灣宜蘭地方法院檢
    察署檢察官於90年4月2日，以90年度戒毒偵字第8號為不起
    訴處分確定；又因施用毒品案件，經臺灣宜蘭地方法院以92
    年度毒聲字第181號裁定送強制戒治，於93年1月9日停止戒
    治出所，而該次施用毒品犯行，經臺灣宜蘭地方法院於92年
    7月21日，以92年度訴字第143號刑事判決判處有期徒刑8月
    確定，於93年8月14日執行完畢出監；再因施用毒品案件，
    經臺灣宜蘭地方法院於94年3月1日，以93年度訴字第470號
    刑事判決判處有期徒刑7月確定，於94年11月1日執行完畢出
    監；復因施用毒品案件，經臺灣宜蘭地方法院於95年11月20
    日，以95年度訴字第385號刑事判決判處有期徒刑5月確定，
    於96年1月16日易科罰金執行完畢。詎甲○○猶不知悔改，
    基於施用第一級毒品海洛因（下稱海洛因）抵癮之犯意，於
    96年8月20日某時許，於宜蘭縣員山鄉○○路18之20號住處
    ，以針筒注射之方式，施用海洛因1次。嗣於96年8月21日因
    毒品案件經警通知到場說明，於96年8月21日晚間7時50分許
    徵得其同意採尿送驗，其尿液呈嗎啡陽性反應，始知悉上情
    。
二、案經宜蘭縣警察局宜蘭分局報請臺灣宜蘭地方法院檢察署檢
    察官偵查起訴。
    理  由
一、被告甲○○經合法傳訊未到庭，惟查前開犯罪事實，業據被
    告於原審審理中坦承不諱，且其為警於96年8月21日晚間7時
    50分許採集尿液送鑑定之結果，呈嗎啡陽性反應，此宜蘭縣
    警察局毒品案犯嫌尿液採取送驗姓名、編號對照表1紙，及
    慈濟大學濫用藥物檢驗中心出具之檢驗總表1紙在卷可稽，
    是被告之自白要與事實相符，足堪採信。又被告前因施用毒
    品案件，經臺灣宜蘭地方法院以88年度毒聲字第86號裁定送
    觀察、勒戒後，認有繼續施用傾向，經臺灣宜蘭地方法院以
    88毒聲字第547號裁定送強制戒治，於90年3月12日強制戒治
    執行完畢，由臺灣宜蘭地方法院檢察署檢察官於90年4月2日
    ，以90年度戒毒偵字第8號為不起訴處分確定，又因施用毒
    品案件，經臺灣宜蘭地方法院以92年度毒聲字第181號裁定
    送強制戒治，於93年1月9日停止戒治出所，而該次施用毒品
    犯行，經臺灣宜蘭地方法院以92年度訴字第143號刑事判決
    判處有期徒刑8月確定，於93年8月14日執行完畢出監，再因
    施用毒品案件，經臺灣宜蘭地方法院以93年度訴字第470號
    刑事判決判處有期徒刑7月確定，於94年11月1日執行完畢出
    監，復因施用毒品案件，經臺灣宜蘭地方法院以95年度訴字
    第385號刑事判決判處有期徒刑5月確定，於96年1月16日易
    科罰金執行完畢，有卷附本院被告前案紀錄表可參。綜上所
    述，本件事證明確，被告施用毒品犯行堪以認定，應依法論
    科。
二、查海洛因為毒品危害防制條例第2條第2項第1款所規定之第
    一級毒品，不得擅自施用，核被告前開施用海洛因之行為，
    係犯毒品危害防制條例第10條第1項施用第一級毒品罪。被
    告施用行為前持有海洛因之低度行為，為其施用之高度行為
    所吸收，不另論罪。查被告前因施用毒品案件，經臺灣宜蘭
    地方法院以92年度訴字第143號刑事判決判處有期徒刑8月確
    定，於93年8月14日執行完畢出監，再因施用毒品案件，經
    臺灣宜蘭地方法院以93年度訴字第470號刑事判決判處有期
    徒刑7月確定，於94年11月1日執行完畢出監，復因施用毒品
    案件，經臺灣宜蘭地方法院以95年度訴字第385號刑事判決
    判處有期徒刑5月確定，於96年1月16日易科罰金執行完畢等
    情，有卷附本院被告前案紀錄表可按，其受有期徒刑之執行
    完畢，5年內故意再犯本件有期徒刑以上之罪，為累犯，依
    法加重其刑。
三、原審認被告罪證明確，適用毒品危害防制條例第10條第1項
    ，刑法第11條前段、第47條第1項之規定，及審酌被告前經
    毒品危害防制條例觀察、勒戒及強制戒治程序，且就其施用
    毒品判處有期徒刑後，竟再犯本件施用毒品犯行，顯見其已
    無法依憑己力拔除毒癮，惟念其坦承犯行，態度良好及施用
    情形等一切情狀，量處有期徒刑9月，其認事用法及量刑均
    無違誤，被告上訴意旨，指摘原判決量刑過重云云，為無理
    由，其上訴應予駁回。
四、被告經合法傳喚，無正當理由未到庭，爰不待其陳述逕行判
    決，併此敘明。
據上論斷，應依刑事訴訟法第368條、第371條，判決如主文。
本案經檢察官張啟彬到庭執行職務。
中    華    民    國    97    年    1    月     30    日
                  刑事第十六庭審判長法  官  葉騰瑞
                                    法  官  王炳梁
                                    法  官  莊明彰
以上正本證明與原本無異。
如不服本判決，應於收受送達後10日內向本院提出上訴書狀，其
未敘述上訴之理由者並得於提起上訴後10日內向本院補提理由書
（均須按他造當事人之人數附繕本）。
                                    書記官  吳金來
中    華    民    國    97    年    1    月     30    日
附錄：本案論罪科刑法條全文
毒品危害防制條例第10條
施用第一級毒品者，處 6 月以上 5 年以下有期徒刑。


司法院資訊處製作；財團法人民間司法改革基金會備份。
